【裁判字號】    88,易,399
【裁判日期】    890913
【裁判案由】    竊盜等
【裁判全文】
臺灣宜蘭地方法院刑事判決                          八十八年度易字第三九九號
    公  訴  人  臺灣宜蘭地方法院檢察署檢察官
    被      告  丁○○
右列被告因竊盜等案件，經檢察官提起公訴（八十八年度偵字第三七七號），本院判
決如左：
    主  文
丁○○竊盜，累犯，處罰金伍仟元，如易服勞役，以佰元折算壹日；又意圖為自己
不法所有，侵占其他離本人持有之物，處罰金仟元，如易服勞役，以佰元折算壹
日。應執行罰金柒仟元，如易服勞役，以佰元折算壹日。
    事  實
一、丁○○前於民國八十六年間，因違反麻醉藥品管制條例案件，經本院判處有期徒
    刑五月確定，於八十七年九月二十九日執行完畢。詎猶不知悔悟，竟基於為自己
    不法所有之意圖，於八十八年一月二十四日下午某時，在宜蘭縣礁溪鄉○○路二
    一八號二樓之二住處，乘被害人乙○○不注意之際，竊得乙○○於同年一月十九
    日竊得之打火機一只。再於同日十五時許，明知甲○○、丙○○○之身分證各一
    枚乃他人離本人所持有之物（於八十八年一月十九日遭乙○○竊取，同年月二十
    四日為乙○○丟棄），竟基於為自己不法所有之意圖，將之拾取據為己有。嗣於
    同日十六時五分許，為警在宜蘭縣礁溪鄉○○路馬將軍廟前查獲。
二、案經宜蘭縣警察局報告臺灣宜蘭地方法院檢察署檢察官偵查起訴。
    理  由
一、右揭侵占甲○○、丙○○○身分證之事實，業據被告丁○○到庭坦承不諱，核與
    同案被告乙○○到庭證述之情節，大致相符，是其自白，應屬非虛，而與事實相
    符，堪以採信。惟訊之被告丁○○矢口否認有何竊取乙○○持有之打火機一只之
    犯行，辯稱：打火機乃乙○○託其代為灌瓦斯，並借其使用數日等語。然查，同
    案被告乙○○迭自警訊至偵審中，均供稱：未曾將所竊得之打火機交予丁○○灌
    瓦斯及使用等語綦詳，足徵本件打火機係被告所竊，其以前揭情詞置辯，要屬卸
    責之詞，不足採信。本件事證明確，被告犯行洵堪認定。
二、核被告意圖為自己不法之所有，而竊取他人之動產之行為，係犯刑法第三百二十
    條第一項之竊盜罪。又其意圖為自己不法之所有，而侵占其他離本人所持有之物
    ，所為係犯刑法第三百三十七條之侵占遺失物罪。且其所犯二罪，犯意個別，罪
    名不同，應分論罰之。末查，被告丁○○於八十六年間，因違反麻醉藥品管制條
    例案件，經本院判處有期徒刑五月確定，於民國八十七年九月二十九日執行完畢
    之事實，有臺灣高等法院檢察署刑案紀錄簡覆表一紙在卷可參，茲於執行完畢後
    ，五年內再犯有期徒刑以上之竊盜罪，為累犯，應依刑法第四十七條之規定，加
    重其刑。爰審酌被告因一時貪念致罹刑章，惟所得財物價值尚輕，損害非鉅，且
    犯後坦承部分犯行，態度良好等一切情狀，分別量處如主文所示之刑，並就所處
    罰金部分，定其應執行之刑，併諭知易服勞役折算之標準，以示懲儆。
據上論結，應依刑事訴訟法第二百九十九條第一項前段，刑法第三百二十條第一項、
第三百三十七條、五十一條第七款、第四十七條、第四十二條第二項，罰金罰鍰提高
標準條例第一條前段、第二條，判決如主文。
本案經檢察官林慧到庭執行職務
中    華    民    國      八十九      年      九      月      十三    日
                                  臺灣宜蘭地方法院刑事第一庭
                                          審判長法  官  林  明  山
                    法  官  李  毓  華
                                                法  官  陳  嘉  年
右正本證明與原本無異。
如不服本判決，應於判決送達後十日內，向本院提出上訴狀。（應附繕本）
                                                書記官  莊  錫  聰
中    華    民    國      八十九      年      九      月      十五    日
附錄本案論罪科刑法條全文
刑法第三百二十條第一項
意圖為自己或第三人不法之所有，而竊取他人之動產者，為竊盜罪，處五年以下有期
徒刑、拘役或五百元以下罰金。
刑法第三百三十七條
意圖為自己或第三人不法之所有，而侵占遺失物、漂流物或其他離本人所持有之物者
，處五百元以下罰金。


司法院資訊處製作；財團法人民間司法改革基金會備份。
